【裁判字號】    92,訴,64
【裁判日期】    920225
【裁判案由】    違反毒品危害防制條例
【裁判全文】
臺灣臺南地方法院刑事判決                            九十二年度訴字第六四號
    公  訴  人  臺灣台南地方法院檢察署檢察官
    被      告  甲○○
右列被告因違反毒品危害防制條例案件，經檢察官提起公訴（九十一年度毒偵字第一
三四九號），本院判決如左：
    主  文
甲○○施用第一級毒品，累犯，處有期徒刑柒月；又連續施用第二級毒品，累犯，處
有期徒刑柒月，扣案安非他命壹包（淨重貳拾肆點捌陸公克）沒收併銷燬，分裝袋肆
拾玖個、安非他命吸食器壹組均沒收；應執行有期徒刑壹年貳月，扣案安非他命壹包
（淨重貳拾肆點捌陸公克）沒收併銷燬，分裝袋肆拾玖個、安非他命吸食器壹組均沒
收。
    事  實
一、甲○○於民國（下同）八十七年間曾因違反麻醉藥品管理條例等案件，經臺灣高
    等法院臺南分院判處有期徒刑一年確定，於八十八年二月十八日執行完畢。復於
    八十九年間因施用毒品案件，經本院以八十九年度毒聲字第一五三八號裁定送台
    灣台南看守所附設勒戒所觀察、勒戒後，認有繼續施用毒品之傾向，再以八十九
    年度毒聲字第一七六五號裁定令入戒治處所施以強制戒治，嗣再裁定停止戒治並
    交付保護管束期滿，由臺灣台南地方法院檢察署檢察官於九十一年七月十一日以
    九十一年度戒毒偵字第二六六號為不起訴處分確定。甲○○尚不知悔悟，於五年
    內又基於施用第二級毒品安非他命之概括犯意，自九十一年九月十日起至九月十
    四日止，連續在台南縣將軍鄉玉山村九十三之六號住處倉庫內施用安非他命多次
    ，復另行起意於九十一年九月十四日上午在上址住處施用第一級毒品海洛因一次
    ，為警於九月十四日下午三點五十分在其住處當場查獲，並扣得第二級毒品安非
    他命一包（淨重二十四點八六公克）、分裝袋四十九個、安非他命吸食器一組。
二、案經台南市警察局第六分局報請臺灣臺南地方法院檢察署檢察官偵查起訴。
    理  由
一、訊據被告甲○○對於前揭施用第一級毒品海洛因一次及連續施用第二級毒品安非
    他命多次之犯行，坦承不諱，並有扣案安非他命一包（淨重二十四點八六公克）
    、分裝袋四十九個、安非他命吸食器一組附卷可稽，且被告尿液經警於九十一年
    九月十四日採集後送台南市衛生局鑑驗結果，均確呈嗎啡、安非他命陽性反應，
    有台南市衛生局出具之尿液檢驗成績書一份附卷可稽。又扣案安非他命一包（淨
    重二十四點八六公克），經送內政部警政署刑事警察局鑑定結果，確係毒品甲基
    安非他命陽性反應，有該局九十一年十月十一日刑鑑字第０９１０２７８５２６
    號鑑驗通知書一紙附卷可稽，且係為警當場查獲。查被告於八十七年間曾因違反
    麻醉藥品管理條例等案件，經臺灣高等法院臺南分院判處有期徒刑一年確定，於
    八十八年二月十八日執行完畢。復於八十九年間因施用毒品案件，經本院以八十
    九年度毒聲字第一五三八號裁定送台灣台南看守所附設勒戒所觀察、勒戒後，認
    有繼續施用毒品之傾向，再以八十九年度毒聲字第一七六五號裁定令入戒治處所
    施以強制戒治，嗣再裁定停止戒治並交付保護管束期滿，由臺灣台南地方法院檢
    察署檢察官於九十一年七月十一日以九十一年度戒毒偵字第二六六號為不起訴處
    分確定。甲○○尚不知悔悟，於五年內又犯施用毒品之事實，有前揭不起訴處分
    書、本院裁定書、臺灣臺南地方法院檢察署刑案查註紀錄表及臺灣高等法院被告
    全國前案紀錄表各一紙在卷可稽。綜上所述，被告自白核與事實相符，事證明確
    ，其施用第一、二級毒品之犯行，均堪予認定，應予依法論科。
二、按海洛因係第一級毒品，安非他命係第二級毒品，毒品危害防制條例第二條第一
    項第一款、第二款分別定有明文。核被告施用海洛因及安非他命之犯行，各係犯
    毒品危害防制條例第十條第二項、第一項之施用第一級毒品罪及施用第二級毒品
    罪。被告施用第一、二級毒品前後之持有毒品行為，均應為高度之施用行為所吸
    收，均不另論罪。其多次施用第二級毒品安非他命之犯行，時間緊接、犯罪構成
    要件相同，顯係基於概括之犯意反覆為之，應依連續犯之規定論以一罪，並依法
    加重其刑。被告所犯上開二罪，行為互異，罪名不同，自應分論併罰，公訴人以
    被告所犯二罪為想像競合，應從一重處斷，容有未洽，附予敘明。查被告甲○○
    於八十七年間曾因違反麻醉藥品管理條例等案件，經臺灣高等法院臺南分院判處
    有期徒刑一年確定，於八十八年二月十八日執行完畢之事實，有台灣高等法院被
    告全國前案紀錄表一份在卷可按，其於有期徒刑執行完畢後五年以內再犯本件有
    期徒刑以上之本罪，為累犯，依刑法第四十七條規定，就施用第一級毒品部分加
    重其刑，施用第二級毒品則遞予加重其刑。爰審酌被告曾因施用毒品而受矯正多
    次，竟於短期內再施用海洛因及安非他命，然其本質仍屬「病犯」，僅戕害其自
    身身心，尚未生巨大危害於整體社會，及其犯罪之動機、目的、手段、其品行智
    識程度、生活狀況、犯罪後偵審中坦白承認態度良好等一切情狀，分別量處如主
    文所示之刑，及定其應執行之刑，以資懲儆。扣案安非他命一包（淨重二十四點
    八六公克）及其上所滲之毒品安非他命粉末因附合而無法剝離，爰併依毒品危害
    防制條例第十八條第一項前段之規定宣告沒收併銷燬之；又扣案之分裝袋四十九
    個及安非他命吸食器一組為被告所有供施用安非他命所用之物，依刑法第三十八
    條第一項第二款之規定宣告沒收。
據上論斷，應依刑事訴訟法第二百九十九條第一項前段，毒品危害防制條例第十條第
一項、第二項、第十八條第一項前段，刑法第十一條前段、第五十六條、第四十七條
、第五十一條第五款、第三十八條第一項第二款，判決如主文。
本案經檢察官王森榮到庭執行職務。
中      華      民      國    九十二    年      二      月    二十五    日
                                  臺灣臺南地方法院刑事第三庭
                                          法  官  陳  忠  鎣
右正本證明與原本無異。
如不服本判決，應於判決送達後十日內，向本院提出上訴狀。（應附繕本）
                                          書記官  吳  信  助
中      華      民      國    九十二    年      二      月    二十六    日
附錄本案論罪科刑法條全文：
毒品危害防制條例第十條
施用第一級毒品者，處六月以上五年以下有期徒刑。
施用第二級毒品者，處三年以下有期徒刑。
毒品危害防制條例第十八條
查獲之毒品及專供製造或施用毒品之器具，不問屬於犯人與否，均沒收銷燬之。但合
於醫藥或研究之用者，得不予銷燬。
前項合於醫藥或研究用毒品或器具之管理辦法，由法務部會同行政院衛生署定之。


司法院資訊處製作；財團法人民間司法改革基金會備份。
